【裁判字號】    98,破,13
【裁判日期】    980331
【裁判案由】    破產宣告
【裁判全文】
臺灣臺北地方法院民事裁定                98年度破字第13號
聲  請  人  甲○○○○(HUBERTUS DAMM)即德國商號奧古斯特
            ‧紐霍夫(AUGU.
                        稱路4.
                        -58.
代  理  人  王國慶律師
            何方婷律師
相  對  人  上伸股份有限公司
法定代理人  乙○○
上列當事人間請求破產宣告事件，本院裁定如下：
    主  文
聲請駁回。
聲請程序費用由聲請人負擔。
    理  由
一、聲請意旨略以：緣相對人係經營進出口生意，於民國90年8
    月至91年9 月間，先後多次向聲請人訂購潤滑油等產品，聲
    請人交付無誤後，相對人並未給付貨款，經聲請人於92年8
    月14日就兩造間給付貨款事件具狀聲請鈞院核發支付命令，
    經鈞院裁定相對人應給付聲請人200,664.6 歐元及年息百分
    之5 計算之利息。相對人因於92年間財務狀況不佳，遂要求
    以分期給付之方式給付剩餘貨款，惟聲請人從未履行其分期
    給付貨款之承諾。經聲請人於97年7 月17日向鈞院聲請強制
    執行，執行結果僅得新台幣（下同）70,913元，尚不足聲請
    人代墊之執行費用76,927元，顯見其除此之外並無可供執行
    之財產，相對人確已無償債能力，爰依破產法第58條第1 項
    規定，聲請准予宣告相對人破產云云。
二、按破產宣告之目的，在使全體債權人獲得公平滿足，其實質
    要件除須債務人不能清償債務外，尚須有多數債權人之存在
    為前提，如債權人僅有一人，既與第三人無涉，自無聲請破
    產之必要，最高法院65年臺抗字第325 號著有判例。次按，
    法院就破產之聲請，以職權為必要調查，如債務人確係無財
    產，則破產財團即不能構成，無從依破產程序清理債務，參
    照破產法第148 條之旨趣，自應依同法第63條，以裁定駁回
    其聲請，亦有司法院院字第1505號解釋參照。
三、查聲請人主張相對人積欠其200,664.6 歐元及利息乙節，固
    據提出本院92年度促字第50222 號支付命令、更正裁定及確
    定證明書等件為證，堪信為真實。惟經本院命聲請人提出相
    對人之債權人清冊，然迄今聲請人均未提出相對人有多數債
    權人存在之證明。而本院依職權調閱相對人之財產所得資料
    ，其現有資產顯不足以抵償聲請人之債務，有稅務電子閘門
    財產所得調件明細表在卷可稽，而無宣告破產之實益，依上
    開說明，本件聲請宣告相對人破產與破產制度之本旨不符，
    為無理由，應予駁回。
四、依破產法第5 條、民事訴訟法第95條、第78條，裁定如主文
    。
中    華    民    國    98    年    3     月    31    日
                  民事第五庭    法  官  陳靜茹
以上正本係照原本作成。
如對本裁定抗告須於裁定送達後10日內向本院提出抗告狀。
中    華    民    國    98    年    3     月    31     日
                                書記官  鄭雅雲


司法院資訊處製作；財團法人民間司法改革基金會備份。
